【裁判字號】    95,簡,105
【裁判日期】    950620
【裁判案由】    違反海關緝私條例
【裁判全文】
高雄高等行政法院簡易判決
                                九十五年度簡字第一０五號
原      告  甲○○
被      告  財政部高雄關稅局
代  表  人  游朝順局長
訴訟代理人  乙○○
            丙○○
上列當事人間因違反海關緝私條例事件，原告不服財政部中華民
國九十五年一月十六日台財訴字第０九四００四九八七七０號訴
願決定，提起行政訴訟。本院判決如下：
    主  文
原告之訴駁回。
訴訟費用由原告負擔。
    事實及理由
一、原告於民國（下同）九十一年八月十四日，自澳門搭乘澳門
    航空第NX-六六八次班機入境，經被告執檢關員會同航空警
    察局高雄分局安檢人員於其腹部束褲內查獲匿藏ｋ他命毒品
    （淨重九九一‧四八公克，純質淨重八九八‧二八公克）及
    管制物品安定（二氮平，淨重八四四‧四四公克），未據實
    申報，被告遂依海關緝私條例第三十九條第一項及第三十六
    條第一項之規定，處原告第一項貨物貨價三倍之罰鍰新台幣
    （下同）九九七、０八九元，處第二項貨物貨價一倍之罰鍰
    一二六、六六六元，並沒入涉案二項貨物，原告不服原核定
    貨價，申經被告九十三年七月六日高普緝字第０九三一００
    五九０七號復查決定以，經據財政部關稅總局驗估處（下稱
    驗估處）復核結果，按K他命毒品CIF TWD三四０、０００/K
    GM（純質淨重）、安定（二氮平）CIF USD 二八/KGM（純值
    淨重）核估完稅價值為由，變更改處原告第一項貨物K他命
    毒品貨價三倍之罰鍰計九一六、二四五元，第二項貨物安定
    （二氮平）貨價一倍之罰鍰八０二元，並沒入涉案貨物。原
    告猶表不服，主張被告憑主觀核估系爭貨物價值等語，提起
    訴願；案經被告依訴願法第五十八條第二項規定重新審查原
    處分結果，認K他命毒品應改按CIF TWD三一、八九三/KGM（
    純質淨重）核估完稅價格為由，乃以九十四年一月十九日高
    普緝字第０九四一００一一一０號重審復查決定，將九十三
    年七月六日高普緝字第０九三一００五九０七號復查決定撤
    銷，變更改處第一項貨物K他命毒品貨價三倍之罰鍰八五、
    九四七元，第二項貨物安定（二氮平）貨價一倍之罰鍰八０
    二元，並沒入涉案貨物。原告猶表不服，復執前詞提起訴願
    ，經財政部以九十四年五月十六日台財訴字第０九四００一
    二五七九０號訴願決定以，本件原處分機關僅憑驗估處九十
    三年十一月十六日總驗一一字第０九三一００二六六三號函
    ，按K他命毒品CIF TWD三一、八九三/KGM（原按CIF TWD三
    七０、０００/KGM，依驗估處九十三年五月十四日總驗一一
    字第０九三一０００九三九號函改按CIF TWD三四０、００
    ０/KGM）、安定（二氮平）CIF USD二八/KGM 核估完稅價格
    ，惟並未敘明如何核估其價格及所參據之價格資料，亦無任
    何具體資料附卷供審酌，僅以「其完稅價格海關得參照財政
    部關稅總局蒐集之合理價格資料核估」等語答辯到部，尚嫌
    率斷疏略為由，將本件原處分（復查決定）撤銷，由被告詳
    實查明後另為處分。嗣經被告依財政部訴願決定撤銷意旨，
    以九十四年八月三日高普緝字第０九四一０一二五三一號重
    審復查決定，撤銷原處分，變更改處第一項貨物K他命貨價
    三倍之罰鍰八五、九四七元，第二項貨物安定（二氮平）貨
    價一倍之罰鍰計八０二元，並沒入涉案貨物。原告仍表不服
    ，提起訴願，亦遭決定駁回，遂提起本件行政訴訟。
二、原告起訴意旨略謂：（一）被告僅提出驗估處蒐集之資料及
    法務部調查局專業商提供之行情價格與衛生署進口商進口之
    申報價格，以核估方式在無適用法條、法源依據，以行政命
    令方式處原告罰鍰，明顯違法。（二）經查中央法規標準法
    第三條規定各機關發布之命令依其性質，稱規程、規則、細
    則、辦法、綱要、標準或準則。第四條規定，法律應立法通
    過，總統公布，以法律程序制定，第五條第一款規定憲法或
    法律有明文規定，應以法律定之者及第四款規定其他重要事
    項，均不得以命令定之。原告乃依中央法規標準法之上述規
    定請求撤銷訴願決定、復查決定及原處分云云。被告則以：
    （一）按「旅客出入國境，攜帶管制物品匿不申報或規避檢
    查者，沒入其貨物，並得依第三十六條第一項論處。」及「
    私運貨物進口、出口或經營私運貨物者，處貨價一倍至三倍
    之罰鍰。」分別為海關緝私條例第三十九條第一項及第三十
    六條第一項所明定。本件原告有入境攜帶毒品及管制藥品匿
    不申報之行為，被告依照上開規定論處，於法並無不合。（
    二）次按「進口貨物之完稅價格，不合於第二十五條、第二
    十七條、第二十八條、第二十九條及第三十條之規定核定者
    ，海關得依據查得之資料，以合理方法核定之。」為行為時
    關稅法第三十一條第一項所明定。本件涉案貨物之完稅價格
    ，因原告未能提供佐證文件證明合於行為時關稅法第二十五
    條規定之交易價格，又查無適用同法第二十七條「同樣貨物
    」第二十八條「類似貨物」之價格資料，亦無同法第二十九
    條「國內銷售價格」及第三十條「計算價格」之相關資料可
    資引用，被告爰依上開規定以驗估處查得之合理價格核估，
    於法並無不合。該處查得涉案貨物之合理價格所參據之價格
    資料，被告業於九十四年八月三日高普緝字第０九四一０一
    二五三一號重審復查決定書內敘明（詳見驗估處九十四年六
    月二十四日總驗一一字第０九四一００二一０八號函。）不
    再贅陳。本件原告攜帶涉案毒品K他命及管制物品安定（二
    氮平）入境匿不申報之行為，違法事證明確且為原告所不爭
    ，被告依照海關緝私條例第三十九條第一項及第三十六條第
    一項規定予以論處，並依關稅法之規定核估涉案貨物之完稅
    價格，於法有據，起訴理由稱在無適用法條，依法無據，以
    命令方式處原告之罰鍰及依中央法規標準法之規定請求撤銷
    云云，顯有誤解，應無可採。（三）綜上論結，本件原告起
    訴所持理由均無可採，請判決駁回原告之訴等語置辯。
三、按「旅客出入國境，攜帶管制物品匿不申報或規避檢查者，
    沒入其貨物，並得依第三十六條第一項論處。」、「私運貨
    物進口、出口或經營私運貨物者，處貨價一倍至三倍之罰鍰
    。」海關緝私條例第三十九條第一項及第三十六條第一項分
    別定有明文。
四、查原告於九十一年八月十四日，自澳門搭乘澳門航空第NX-
    六六八次班機入境，經被告執檢關員會同航空警察局高雄分
    局安檢人員於其腹部束褲內查獲匿藏ｋ他命毒品（淨重九九
    一‧四八公克，純質淨重八九八‧二八公克)及管制物品安
    定（二氮平，淨重八四四‧四四公克），未據實申報，被告
    遂依海關緝私條例第三十九條第一項及第三十六條第一項之
    規定，處原告第一項貨物貨價三倍之罰鍰九九七、０八九元
    ，處第二項貨物貨價一倍之罰鍰一二六、六六六元，並沒入
    涉案二項貨物，原告不服原核定貨價，申經被告九十三年七
    月六日高普緝字第０九三一００五九０七號復查決定以，經
    據驗估處復核結果，按K他命毒品CIF TWD三四０、０００/K
    GM（純質淨重）、安定（二氮平）CIF USD二八/KGM（純值
    淨重）核估完稅價值為由，變更改處原告第一項貨物K他命
    毒品貨價三倍之罰鍰計九一六、二四五元，第二項貨物安定
    （二氮平）貨價一倍之罰鍰八０二元，並沒入涉案貨物。原
    告猶表不服，提起訴願；案經被告依訴願法第五十八條第二
    項規定重新審查原處分結果，認K他命毒品應改按CIF TWD三
    一、八九三/KGM（純質淨重）核估完稅價格為由，乃以九十
    四年一月十九日高普緝字第０九四一００一一一０號重審復
    查決定，將九十三年七月六日高普緝字第０九三一００五九
    ０七號復查決定撤銷，變更改處第一項貨物K他命毒品貨價
    三倍之罰鍰八五、九四七元，第二項貨物安定（二氮平）貨
    價一倍之罰鍰八０二元，並沒入涉案貨物，原告猶表不服，
    復提起訴願，經財政部以九十四年五月十六日台財訴字第０
    九四００一二五七九０號訴願決定將本件原處分（復查決定
    ）撤銷，由被告詳實查明後另為處分，嗣經被告依財政部訴
    願決定撤銷意旨重審復查決定以，撤銷原處分，變更改處第
    一項貨物K他命貨價三倍之罰鍰八五、九四七元，第二項貨
    物安定（二氮平）貨價一倍之罰鍰計八０二元，並沒入涉案
    貨物等情，此有被告九十四年八月三日高普緝字第０九四一
    ０一二五三一號重審復查決定書、財政部九十四年五月十六
    日台財訴字第０九四００一二五七九０號訴願決定書、九十
    五年一月十六日台財訴字第０九四００四九八八七七０號訴
    願決書附於原處分卷可憑，應堪信實。
五、原告雖執前詞以為爭執，惟按「進口貨物之完稅價格，不合
    於第二十五條、第二十七條、第二十八條、第二十九條及第
    三十條之規定核定者，海關得依據查得之資料，以合理方法
    核定之。」為行為時關稅法第三十一條第一項所明定。經查
    ，本件涉案貨物之完稅價格，因原告未能提供佐證文件證明
    合於行為時關稅法第二十五條規定之交易價格，又查無適用
    同法第二十七條「同樣貨物」、第二十八條「類似貨物」之
    價格資料，亦無同法第二十九條「國內銷售價格」及第三十
    條「計算價格」之相關資料可資引用，被告爰依上開關稅法
    第三十一條第一項之規定，以驗估處查得之合理價格核估，
    亦即K他命毒品經向衛生署查詢進口作為麻醉劑使用之進口
    商資料及海運五年資料庫，查得派德股份有限公司進口之申
    報價格應按CIF TWD三一、八九三/KGM（純質淨重）核估完
    稅價格，管制物品安定（二氮平）經向毐品專業網站查得之
    批發價格應按CIF USD 二八/KGM（純值淨重）核估完稅價值
    等情，此有驗估處九十四年六月二十四日總驗一一字第０九
    四一００二一０八號函及該函附件二、附件三之毒品專業網
    站有關管制物品安定（二氮平）之批發價格、九十一年一月
    七日衛署藥輸字第０一一三九號K他命毒品進口申報價格等
    影本附於原處分卷可稽，揆諸上述說明，本件被告係依法律
    規定依查得資料以合理方法核定前揭K他命毒品及管制物品
    安定（二氮平）之完稅價格，於法並無不合。是原告主張：
    被告以行政命令方式處原告罰鍰，明顯違法云云，顯有誤解
    ，尚不足採。
六、綜上所述，本件原告前述主張並不可採，被告重審復查決定
    撤銷原處分，變更改處第一項貨物K他命貨價三倍之罰鍰八
    五、九四七元，第二項貨物安定（二氮平）貨價一倍之罰鍰
    計八０二元，並沒入涉案貨物，即無違誤，訴願決定予以維
    持，亦無不合。原告提起本件訴訟求為撤銷，為無理由，應
    予駁回。又本件為簡易訴訟事件，故不經言詞辯論為之。
據上論結，本件原告之訴為無理由，爰依行政訴訟法第二百三十
三條第一項、第二百三十六條、第一百九十五條第一項後段、第
九十八條第三項前段，判決如主文。
中    華    民    國  九十五  年    六   月    二十   日
                  第一庭      法  官  林勇奮
以上正本係照原本作成。
如不服本判決，應於送達後二十日內，向本院提出上訴狀並表明
上訴理由，如於本判決宣示後送達前提起上訴者，應於判決送達
後二十日內補提上訴理由書（須按他造當事人人數附繕本）。提
起上訴應預繳送達用雙掛號郵票七份（每份三十四元）。
中    華    民    國  九十五  年    六   月    二十   日
                              書記官  黃玉幸
附註:
行政訴訟法第二百三十五條（第一項、第二項）:
對於適用簡易程序之裁判提起上訴或抗告，須經最高行政法院之
許可。
前項許可，以訴訟事件所涉及之法律見解具有原則性者為限。


司法院資訊處製作；財團法人民間司法改革基金會備份。
